臺灣桃園地方法院刑事判決　　　　　　 100年度易字第1097號
公　訴　人　臺灣桃園地方法院檢察署檢察官
被　　　告　許嘉麟
指定辯護人　本院公設辯護人彭詩雯
上列被告因毒品危害防制條例案件，經檢察官聲請簡易判決處刑
（99年度偵字第23488 號），本院認不宜以簡易判決處刑（99年
度桃簡字第2871號），改依通常程序審理，判決如下︰
    主  文
許嘉麟共同運輸第三級毒品，處有期徒刑貳年，緩刑參年。未扣
案之衛生紙壹包、紙袋及紙盒各壹只均與戴書榕連帶沒收，如全
部或一部不能沒收時，對許嘉麟、戴書榕連帶追徵其價額。
    事  實
一、許嘉麟明知愷他命(Ketamine)係毒品危害防制條例第2 條第
    2 項第3 款所管制之第三級毒品，不得製造、運輸或轉讓，
    且為行政院依懲治走私條例第2 條第3 項授權公告「管制物
    品項目及其數額」所列甲項第4 款之管制進出口物品，不得
    私運進口，因居住於日本國大阪市平野區之友人戴書榕心情
    不佳，有輕生念頭，想抽Ｋ煙，竟與戴書榕共同基於運輸愷
    他命及私運管制物品之犯意聯絡，並基於轉讓第三級毒品愷
    他命之犯意，由許嘉麟於民國99年4 月27日，在桃園縣桃園
    市○○路1504號檳榔攤，向綽號「阿偉」之成年男子，以新
    臺幣（下同）2,000 元之代價購入愷他命2 包及盛裝愷他命
    用之夾鏈透明塑膠袋2 只（毛重共計8.20公克），再將之放
    入1 包衛生紙割開之洞內，復以1 只紙袋包裝後置入1 只紙
    盒內，自桃園郵局以國際快遞郵件寄送之方式寄至日本，擬
    無償轉讓愷他命予戴書榕，嗣該郵件於同年月28日為日本警
    員在大阪稅關查獲而未遂，始循線查悉上情。
二、案經臺南市警察局第三分局報告臺灣桃園地方法院檢察署檢
    察官偵查後聲請簡易判決處刑。
    理  由
壹、程序事項：
一、按檢察官聲請以簡易判決處刑之案件，經法院認為有刑事訴
    訟法第451 條之1 第4 項但書之情形者，應適用通常程序審
    判之，同法第452 條定有明文。經查，本件被告許嘉麟經檢
    察官聲請簡易判決處刑之犯罪事實，本院認有刑事訴訟法第
    451 條之1 第4 項但書第1 款所定之事由，不宜以簡易判決
    處刑，爰依同法第452 條之規定，改依通常程序審判之，合
    先敘明。
二、證據能力部分：
    (一)按被告以外之人於審判外之陳述雖不符刑事訴訟法第159
      條之1 至之4 之規定，而經當事人於審判程序同意作為證
      據，法院審酌該言詞陳述或書面陳述作成時之情況，認為
      適當者，亦得為證據，刑事訴訟法第159 條之5 第1 項定
      有明文。查證人戴書榕於警詢所製作之筆錄、日本大阪地
      方檢察廳起訴狀、大阪地方裁判所調書判決及其中譯本，
      性質上均屬傳聞證據，並經公訴人、被告及辯護人於本院
      準備程序及審理時均同意作為證據，且本院審認上開證據
      作成時之情況，應無違法取證或不當情事，以之作為證據
      應屬適當，依刑事訴訟法第159 條之5 第1 項之規定，自
      有證據能力。
    (二)次按被告以外之人於偵查中向檢察官所為之陳述，除顯有
      不可信之情況者外，得為證據，刑事訴訟法第159 條之1
      第2 項定有明文。查證人戴書榕於偵查中曾就本件被告違
      反毒品危害防制條例案件接受檢察官訊問，並於具結後為
      證述，雖未經被告詰問，但既經具結以擔保其證述之信用
      性，可認其為證述時並無顯不可信之情況存在，是依前開
      說明，證人戴書榕於偵查中所為之陳述，自有證據能力。
    (三)國際快遞郵件翻拍照片、查獲照片均係以電子科技或機械
      運作所留存之影像，不受傳聞法則之限制，經核亦非違法
      取得，自有證據能力。
貳、實體事項：
一、上揭犯罪事實迭據被告於警詢、偵查中（見偵查卷第37頁）
    、本院準備程序及審理時均坦承不諱（見本院卷第28頁背面
    、第42頁背面），核與證人戴書榕於警詢、偵訊中證述相符
    （見偵查卷第50頁至第51頁），並有日本大阪地方檢察廳起
    訴狀、大阪地方裁判所調書判決及其中譯本（見偵查卷第21
    頁至第22頁、本院卷第35頁至第36頁）、國際快遞郵件翻拍
    照片( 見偵查卷第24頁) 、查獲照片8 張( 見偵查卷第25頁
    ) 附卷可稽，是被告之任意性自白核與事實相符，本案事證
    明確，被告犯行洵堪認定，應依法論科。
二、按愷他命屬毒品危害防制條例第2 條第2 項第3 款所定之第
    三級毒品，亦為行政院依懲治走私條例授權公告之「管制物
    品項目及其數額」所列甲項第4 款管制進出口物品，不限其
    數額，均不得私運出口及運輸。是核被告所為，係犯毒品危
    害防制條例第4 條第3 項之運輸第三級毒品罪、懲治走私條
    例第2 條第1 項之私運管制物品出口罪及毒品危害防制條例
    第8 條第5 項、第3 項之轉讓第三級毒品未遂罪，聲請簡易
    判決處刑書認係轉讓既遂，尚有未洽。又被告於轉讓前所持
    有之愷他命淨重未逾20公克，依毒品危害防制條例第11條第
    5 項之規定，僅處罰持有屬第三級毒品之愷他命純質淨重逾
    20公克以上者，是被告於運輸、轉讓前持有前述愷他命之持
    有行為不另成立持有第三級毒品罪。被告已著手於轉讓犯罪
    行為之實施而不遂，為未遂犯，應按既遂犯之刑減輕之。聲
    請簡易判決處刑書雖漏未論列毒品危害防制條例第4 條第3
    項之運輸第三級毒品罪及懲治走私條例第2 條第1 項之私運
    管制物品出口罪，然檢察官於聲請簡易判決處刑之犯罪事實
    既已論及此部分犯行，應認此部分業經起訴，本院自應予以
    審理。被告與戴書榕間，就運輸、私運第三級毒品愷他命之
    犯行有犯意聯絡及行為分擔，應論以共同正犯。又被告與戴
    書榕利用不知情之日本成年郵務人員運送上開愷他命郵件包
    裹，係屬間接正犯。被告以一運輸行為，同時觸犯毒品危害
    防制條例第4 條第3 項之運輸第三級毒品罪、第8 條第5 項
    、第3 項之轉讓第三級毒品未遂罪及懲治走私條例第2 條第
    1 項之私運管制物品出口罪，係以一行為觸犯數罪名，為想
    像競合犯，應依刑法第55條規定從一重之運輸第三級毒品罪
    處斷。再被告於偵查及審判中均自白上揭運輸第三級毒品犯
    行，應依毒品危害防制條例第17條第2 項規定減輕其刑。另
    查被告所為運輸第三級毒品犯行，固足非難，惟衡諸其犯後
    坦承不諱，有為己犯行負責之誠，兼衡被告此次轉讓第三級
    毒品數量甚少，且被告係75年次，行為時年紀尚輕，其人生
    經驗短淺，僅因一時失慮，恐友人心情不佳而輕生致蹈刑章
    ，遽以重刑施加其身，有生刑罰苛虐之感，更恐於監獄服刑
    過程長期接觸、跟隨年紀、經驗較長之受刑人習得不良生活
    習慣及犯罪技巧，反貽害己及社會治安等一切情狀，並相較
    毒品危害防制條例轉讓第三級毒品罪之法定刑有期徒刑部分
    為5 年以上有期徒刑，縱令被告科以經依法減輕其刑後之最
    低度刑，仍有情輕法重之憾，客觀上以一般國民生活經驗法
    則為檢驗，其刑猶嫌過重，是被告就此尚具堪值憫恕之處，
    爰依刑法第59條規定酌減其刑，並依法遞減輕之。爰審酌被
    告並無犯罪科刑執行之前科，此有臺灣高等法院被告前案紀
    錄表在卷可稽，且其運輸愷他命之數量非鉅，並因及時查獲
    幸未造成重大危害，併審酌其犯罪之動機、目的、手段、生
    活狀況、智識程度、素行及犯後坦認犯行，尚具悔悟之意等
    一切情狀，量處如主文所示之刑。末查，被告未曾因故意犯
    罪受有期徒刑以上刑之宣告，本次其因一時失慮，致罹刑章
    ，經此偵、審程序，當已知所警惕，信無再犯之虞，本院認
    所宣告之刑以暫不執行為適當，爰依刑法第74條第1 項第1
    款規定，宣告緩刑3 年，以資懲儆。
三、至本件被告運輸至日本之愷他命2 包及盛裝愷他命之夾鏈透
    明塑膠袋2 只，既業經日本大阪裁判所宣告沒收，此有前揭
    調書判決及其中譯本在卷可參，是爰不重複諭知沒收；按毒
    品危害防制條例第19條第1 項之規定，犯運輸毒品罪者，其
    供犯罪所用之物沒收之，係採義務沒收主義。查衛生紙1 包
    、紙袋及紙盒各1 只為被告所有供其與戴書榕共同為避免運
    輸毒品時受潮、漏逸所用之物，應依毒品危害防制條例第19
    條第1 項之規定均宣告被告與戴書榕連帶沒收，又因上開之
    物未經本院扣案，故宣告如全部或一部不能沒收時，對被告
    及戴書榕連帶追徵其價額，附此敘明。
據上論斷，應依刑事訴訟法第452 條、第299 條第1 項前段，毒
品危害防制條例第4 條第3 項、第8 條第5 項、第3 項、第17條
第2 項、第19條第1 項，懲治走私條例第第2 條第1 項、第11條
，刑法第11條前段、第28條、第25條第2 項、第55條、第59條、
第74條第1 項第1 款，判決如主文。
本案經檢察官何嘉仁到庭執行職務。
中    華    民    國   100    年    12     月    7    日
                        刑事第二庭  審判長法  官  徐培元
                                          法  官  吳芙蓉
                                          法  官  翁毓潔
以上正本證明與原本無異。
如不服本判決應於收受判決後10日內向本院提出上訴書狀，並應
敘述具體理由。其未敘述上訴理由者，應於上訴期間屆滿後20日
內向本院補提理由書( 均須按他造當事人之人數附繕本) 「切勿
逕送上級法院」。
                                          書記官  鍾雯芳
中    華    民    國   100    年    12    月    15    日
得於10日內上訴。
附錄本案論罪科刑依據之法條：
毒品危害防制條例第4 條
製造、運輸、販賣第一級毒品者，處死刑或無期徒刑；處無期徒
刑者，得併科新臺幣2 千萬元以下罰金。
製造、運輸、販賣第二級毒品者，處無期徒刑或7 年以上有期徒
刑，得併科新臺幣1 千萬元以下罰金。
製造、運輸、販賣第三級毒品者，處5 年以上有期徒刑，得併科
新臺幣7 百萬元以下罰金。
製造、運輸、販賣第四級毒品者，處3 年以上10年以下有期徒刑
，得併科新臺幣3 百萬元以下罰金。
製造、運輸、販賣專供製造或施用毒品之器具者，處1 年以上 7
年以下有期徒刑，得併科新臺幣1 百萬元以下罰金。
前五項之未遂犯罰之。
毒品危害防制條例第8 條
轉讓第一級毒品者，處一年以上七年以下有期徒刑，得併科新臺
幣一百萬元以下罰金。
轉讓第二級毒品者，處六月以上五年以下有期徒刑，得併科新臺
幣七十萬元以下罰金。
轉讓第三級毒品者，處三年以下有期徒刑，得併科新臺幣三十萬
元以下罰金。
轉讓第四級毒品者，處一年以下有期徒刑，得併科新臺幣十萬元
以下罰金。
前四項之未遂犯罰之。
轉讓毒品達一定數量者，加重其刑至二分之一，其標準由行政院
定之
懲治走私條例第2 條
私運管制物品進口、出口逾公告數額者，處7 年以下有期徒刑，
得併科新臺幣3 百萬元以下罰金。
前項之未遂犯罰之。
第一項所稱管制物品及其數額，由行政院公告之。